【裁判字號】    95,交簡上,25
【裁判日期】    950630
【裁判案由】    公共危險
【裁判全文】
臺灣士林地方法院刑事判決            95年度交簡上字第25號
上  訴  人  臺灣士林地方法院檢察署檢察官
被      告  甲○○
上列上訴人因被告涉犯公共危險案件，不服本院士林簡易庭中華
民國95年2 月27日95年度士交簡字第237 號刑事簡易判決（聲請
簡易判決處刑案號：臺灣士林地方法院檢察署95年度偵字第209
號），提起上訴，本院管轄之第二審合議庭判決如下：
    主  文
原判決撤銷。
甲○○服用酒類，不能安全駕駛動力交通工具而駕駛，處拘役貳
拾日，如易科罰金，以佰元折算壹日。
    事實及理由
壹、犯罪構成之事實：
一、 甲○○於民國94年12月7 日凌晨，在台北市士林區友人住
     處飲用高梁酒後，已處於不能安全駕駛動力交通工具之狀
     態，且未考領得駕照，竟於同日凌晨1 時許，貿然駕駛車
     號3P6688號自小客車在台北市區道路上。嗣同日1 時10分
     許，在台北市○○區○○路與民權西路交岔路口為警攔檢
     盤查，經以酒精測試器檢測結果，呼氣酒精濃度達每公升
     0.55毫克。
貳、認定犯罪事實所憑之證據及理由：
一、本件犯罪事實，業據被告甲○○坦白承認。
二、偵卷所附酒精測定值表、台北市政府警察局大同分局公共危
    險案件測試觀察紀錄表、台北市政府警察局舉發違反道路交
    通管理事件通知單可佐。
三、本件事證明確，被告之犯行，可以認定。
、論罪科刑之理由：
一、被告甲○○的行為，是犯刑法第185條之3不能安全駕駛罪。
二、爰審酌被告無照酒後駕車，無視其他用路人之安全，惟犯罪
    後坦白承認犯行，態度良好之態度等情，量處如主文所示之
    刑，並諭知易科罰金之折算標準。
肆、撤銷改判之理由：
一、上訴意旨略以：原審僅判處被告拘役5 日，罪刑顯不相當，
    不足收儆惕之效，量刑過輕等語。
二、原審對被告論罪科刑，固非無見，惟：
    1 刑事審判旨在實現刑罰權分配之正義，法院對於有罪被告
      之科刑，應符合罪刑相當原則，使輕重得宜，罪當其罪，
      以契合社會之法律感情，此所以刑法第57條明定科刑時應
      審酌一切情狀，尤應注意該條各款所列事項以為科刑輕重
      之標準。
    2 被告未考領得駕照而酒後駕車，對於使用道路之社會大眾
      生命安全具相當之危險性，原審僅判處拘役5 日（如易科
      罰金折合新台幣4500元），尚嫌過輕，檢察官以原判決量
      刑過輕，提起本件上訴，為有理由，應由本院將原判決予
      以撤銷改判。
伍、適用法律：
一、程序方面：刑事訴訟法第455條之1第1項、第3項、第369條
              第1 項前段、第364 條、第299條第1項前段。
二、實體方面：刑法第185 條之3 、第41條第1 項前段，罰金罰
              鍰提高標準條例第2條。
中    華    民    國    95    年    6     月    30    日
                  刑事第五庭審判長法  官  朱光仁
                                  法  官  江翠萍
                                  法  官  蘇嫊娟
以上正本證明與原本無異。
本件不得上訴。
                                  書記官  陳慧玲
中    華    民    國    95    年    7     月    5     日
本案論罪科刑法條：
中華民國刑法第185條之3
服用毒品、麻醉藥品、酒類或其他相類之物，不能安全駕駛動力
交通工具而駕駛者，處1 年以下有期徒刑、拘役或3 萬元以下罰
金。


司法院資訊處製作；財團法人民間司法改革基金會備份。
